# 预收款方式销售，增值税的纳税时点问题

提问人：RUIHUAXIANG 时间：2020-11-29 11:20:00
请教陈版及各位老师，热力公司采用预收款方式向客户销售热力并在收到预收款时确认销项税，但增值税条例规定采用预收款方式销售货物的在发出货物时确认发生纳税义务。那么在热力公司实际开出发票时是否应该确认销项税，具体会计分录怎么做呢？谢谢

回答人：chenyiwei
根据《增值税暂行条例》第十九条：“增值税纳税义务发生时间：(一)发生应税销售行为，为收讫销售款项或者取得索取销售款项凭据的当天；先开具发票的，为开具发票的当天。......”
因此，虽然是预收款方式，但因为收款时已开具发票，故纳税义务在预收款之日已经发生，此时就应当确认应交税费，计入预收账款（或合同负债）的是不含税金额。